【裁判字號】    89,易,914
【裁判日期】    890503
【裁判案由】    賭博
【裁判全文】
臺灣板橋地方法院刑事判決                          八十九年度易字第九一四號
    公  訴  人  臺灣板橋地方法院檢察署檢察官
    被      告  丙○○
                甲○○
                乙○○
右列被告等因賭博案件，經檢察官提起公訴（八十九年度偵字第三三六號），本院判
決如左：
    主  文
丙○○共同連續意圖營利，聚眾賭博，累犯，處有期徒刑陸月，如易科罰金，以參佰
元折算壹日。扣案之天九牌壹副、骰子參拾壹顆、抽頭金壹萬零伍佰元均沒收。
甲○○、乙○○共同連續意圖營利，聚眾賭博，各處有期徒刑肆月，如易科罰金，均
以參佰元折算壹日。扣案之天九牌壹副、骰子參拾壹顆、抽頭金壹萬零伍佰元均沒收
。
    事  實
一、丙○○曾因違反麻醉藥品管理條例案件，經本院判處有期徒刑三年八月確定，甫
    於民國八十七年四月十四日執行完畢，仍不知悔改，竟基於意圖營利之概括犯意
    ，自八十八年十二月二十一日起，連續提供台北縣三重市○○街四五號二樓作為
    賭博場所，聚集不特定人至上址以天九牌賭博，並以日薪新台幣（下同）二千元
    之代價，僱用有共同犯意聯絡之甲○○擔任清場及收取抽頭金工作、乙○○擔任
    記帳及現場開門工作，其賭博方式為由賭客輪流做莊，莊家與閒家對賭，以所拿
    天九牌之點數大小決定輸贏，賭客賭資每一萬元，則抽頭一百元至三百元（起訴
    書誤載為賭客每贏一萬元，抽取一百至三百元）。嗣於八十八年十二月二十二日
    晚上十時二十分許，適有賭客邱永聰、黃玉龍、黃承國、李文華、劉國精、黃曉
    章、陳建宗、張再生、林浩寬、陳敬清、陳志維、吳水波、吳進財等在上址賭博
    時，為警當場查獲，並扣得丙○○所有之天九牌一副、骰子三十一顆、抽頭金一
    萬零五百元及前開賭客所有之賭資二十五萬二千元。
二、案經台北縣警察局三重分局報告台灣板橋地方法院檢察署檢察官偵查起訴。
    理  由
一、訊據被告丙○○矢口否認有右揭賭博犯行，辯稱：其承租位於台北縣三重市○○
    街四五號二樓房屋並非欲作為賭場之用，係朋友自行去該地賭博，其並不在現場
    云云；被告甲○○、乙○○則均坦承右揭賭博犯行。經查右揭賭博犯行，業據被
    告丙○○於偵查時坦承無訛，核與被告甲○○、乙○○於警訊及偵查中所述之情
    節相符。證人即賭客邱永聰、黃玉龍、黃承國、李文華、劉國精、黃曉章、陳建
    宗、張再生、林浩寬、陳敬清、陳志維、吳水波、吳進財於警訊中均坦承於上開
    場所以天九牌賭博財物，而被告甲○○負責清場，被告乙○○負責開門及記帳工
    作，現場並有抽頭等語。證人邱永聰於警訊中並證稱：抽頭金由甲○○交由丙○○，現場扣得之天九牌、抽頭金係丙○○所有；證人黃承國於警訊中亦證稱：賭
    場負責人係丙○○等語。足見被告丙○○所辯，並不可採。被告甲○○、乙○○
    之自白與事實相符，應堪採信。此外，復有天九牌一副、骰子三十一顆、抽頭金
    一萬零五百元及賭資二十五萬二千元等扣案足憑，本件事證明確，被告三人犯行
    堪予認定。
二、核被告丙○○、甲○○、乙○○所為，均係犯刑法第二百六十八條前段意圖營利
    提供賭博場所罪及同條後段意圖營利聚眾賭博罪。被告三人間，有犯意聯絡與行
    為分擔，為共同正犯。被告三人多次提供場所賭博及聚眾賭博犯行，時間緊接，
    所犯構成要件相同，顯係基於概括犯意為之，均應依連續犯之規定論以一罪，並
    加重其刑。又被告三人所犯上開二罪，具有方法結果之牽連關係，應依牽連犯之
    規定，從一重之聚眾賭博罪論處。再被告丙○○曾因違反麻醉藥品管理條例案件
    ，經本院判處有期徒刑三年八月確定，於八十七年四月十四日執行完畢，其於五
    年內再犯本件有期徒刑以上之罪，為累犯，應依法遞加重其刑。爰審酌被告等犯
    罪之動機、手段、目的、所生之危害及被告丙○○否認犯行無明顯悔過表現、被
    告甲○○、乙○○坦承犯行等一切情狀，各量處如主文所示之刑，並諭知易科罰
    金之折算標準。扣案之天九牌一副、骰子三十一顆及抽頭金一萬零五百元，分別
    係供犯罪所用之物及犯罪所得之物，被告丙○○雖否認為其所有，然被告甲○○
    、乙○○及證人邱永聰均陳稱係丙○○所有，是上開扣案物應係被告丙○○所有
    ，均依法宣告沒收。至扣案之賭資係查獲之賭客所有，業據證人即賭客邱永聰、
    黃玉龍、黃承國、李文華、劉國精、黃曉章、陳建宗、張再生、林浩寬、陳敬清
    、陳志維、吳水波、吳進財於警訊中證述在卷，自無從併予宣告沒收。
據上論斷，應依刑事訴訟法第二百九十九條第一項前段，刑法第二十八條、第五十六
條、第二百六十八條、第五十五條、第四十七條、第四十一條、第三十八條第一項第
二款、第三款，罰金罰鍰提高標準條例第一條前段、第二條，判決如主文。
本案經檢察官高俊申到庭執行職務
中      華      民      國    八十九    年      五      月      三      日
                                      臺灣板橋地方法院刑事第五庭
                                          法  官  李世華
右正本證明與原本無異。
如不服本判決，應於判決送達後十日內，向本院提出上訴狀。
                                          書記官  卓聖智
中      華      民      國    八十九    年      五      月      六      日
附錄本案所犯法條全文
刑法第二百六十八條
意圖營利，供給賭博場所或聚眾賭博者，處三年以下有期徒刑，得併科三千元以下罰
金。


司法院資訊處製作；財團法人民間司法改革基金會備份。
